---
title: "W洲家教育水平分析及教育c移民A向的PS"
output: github_document
---

##蟾嫒
蜣

##Y料碓

世界y行W站（http://data.worldbank.org/）

##Y料介B

Y料了W洲大部分家21世o的各教育c移民。谖话括幼儿接受教育率、年度公共教育支出(Million PPS)、平均对每名学生的教育支出(PPS)、本国国际学生（大学）人员流动性、中等教育水平学生平均掌握外语数、教育支出占国家年度总GDP百分比、应届毕业生就业率率、国民终生受教育率、20至24岁拥有高中学历人数比例、30至34岁拥有大学学历人数比例、Immigration、Emigration、Net Migration、Total Migration等。

##Y料格式

Y料格式csv
```{r}
library(readxl)
ed1 <- read_excel("F:/大学课程/大数据/移民/教育综合1.xls")
ed2 <- read_excel("F:/大学课程/大数据/移民/教育综合2.xls")
ed3 <- read_excel("F:/大学课程/大数据/移民/个人受教育后就业率.xls")
ed4 <- read_excel("F:/大学课程/大数据/移民/移民表格已整理.xlsx")
library(dplyr)
ed<-merge(ed1,ed2,all = T)
ed<-merge(ed,ed3,all = T)
ed<-merge(ed,ed4,all = T)
ed$'本国国际学生（大学）人员流动性'<-as.numeric(ed$'本国国际学生（大学）人员流动性')
ed$`学生出国留学（大学）人员流动性`<-as.numeric(ed$`学生出国留学（大学）人员流动性`)
ed$'20至24岁拥有高中学历人数比例'<-as.numeric(ed$'20至24岁拥有高中学历人数比例')
ed$`30至34岁拥有大学学历人数比例`<-as.numeric(ed$`30至34岁拥有大学学历人数比例`)
ed$Immigration<-as.numeric(ed$Immigration)
ed$Emigration<-as.numeric(ed$Emigration)
ed$幼儿接受教育率<-as.numeric(ed$幼儿接受教育率)
ed$`年度公共教育支出(Million PPS)`<-as.numeric(ed$`年度公共教育支出(Million PPS)`)
ed$`平均对每名学生的教育支出(PPS)`<-as.numeric(ed$`平均对每名学生的教育支出(PPS)`)
ed$国小师生比率<-as.numeric(ed$国小师生比率)
ed$中等教育水平学生平均掌握外语数<-as.numeric(ed$中等教育水平学生平均掌握外语数)
ed$教育支出占国家年度总GDP百分百<-as.numeric(ed$教育支出占国家年度总GDP百分百)
ed$应届毕业生就业率<-as.numeric(ed$应届毕业生就业率)
ed$国民终生受教育率<-as.numeric(ed$国民终生受教育率)
ed$个人受教育后就业率<-as.numeric(ed$个人受教育后就业率)
ed$在读大学生平均年龄<-as.numeric(ed$在读大学生平均年龄)
knitr::kable(ed[233:248,])
```


Y料量^大，@e象征性的@示其中坠PY料（丹）。

##分析h}

W洲28在M入21世oΡ教育方面的重程度及教育水平的化，并⑵渑c移民A向做Ρ确治觥

## 假O

W洲w教育水平呈逐年上升荩唤逃水平l展c移民A向有P，家教育水平σ泼褚忸a生影K且是正面影，教育水平越高的家其移入人口越多。

##分析Y果

```{r}
年均人口流涌<-group_by(ed,Country)%>%
  summarise(年均人口流涌=mean(`Total Migration`,na.rm=T)) %>%
  arrange(desc(年均人口流涌))

W盟28平均<-filter(ed,Country %in%"EU (28 countries)")
for(i in 3:15){
W盟28平均[i]<-mean(W盟28平均[,i],na.rm = T)
}

W洲5<-filter(ed,Country %in% c('Germany','United Kingdom','Spain',"France","Italy"))
W洲5平均<-group_by(W洲5,Country)%>%summarise(幼儿接受教育率=mean(幼儿接受教育率,na.rm=T),'年度公共教育支出(Million PPS)'=mean(`年度公共教育支出(Million PPS)`,na.rm=T),'平均对每名学生的教育支出(PPS)'=mean(`平均对每名学生的教育支出(PPS)`,na.rm=T),`本国国际学生（大学）人员流动性`=mean(`本国国际学生（大学）人员流动性`,na.rm=T),中等教育水平学生平均掌握外语数=mean(中等教育水平学生平均掌握外语数,na.rm=T),教育支出占国家年度总GDP百分比=mean(教育支出占国家年度总GDP百分百,na.rm=T),应届毕业生就业率=mean(应届毕业生就业率,na.rm=T),国民终生受教育率=mean(国民终生受教育率,na.rm=T),'20至24岁拥有高中学历人数比例'=mean(`20至24岁拥有高中学历人数比例`,na.rm=T),'30至34岁拥有大学学历人数比例'=mean(`30至34岁拥有大学学历人数比例`,na.rm=T),Immigration=mean(Immigration,na.rm=T),Emigration=mean(Emigration,na.rm=T),'Net Migration'=mean(`Net Migration`,na.rm=T),'Total Migration'=mean(`Total Migration`,na.rm=T),个人受教育后就业率=mean(个人受教育后就业率,na.rm=T),在读大学生平均年龄=mean(在读大学生平均年龄,na.rm=T),`学生出国留学（大学）人员流动性`=mean(`学生出国留学（大学）人员流动性`,na.rm=T),国小师生比率=mean(国小师生比率,na.rm=T))

cm<-group_by(ed,Country)%>%summarise(幼儿接受教育率=mean(幼儿接受教育率,na.rm=T),'年度公共教育支出(Million PPS)'=mean(`年度公共教育支出(Million PPS)`,na.rm=T),'平均对每名学生的教育支出(PPS)'=mean(`平均对每名学生的教育支出(PPS)`,na.rm=T),`本国国际学生（大学）人员流动性`=mean(`本国国际学生（大学）人员流动性`,na.rm=T),中等教育水平学生平均掌握外语数=mean(中等教育水平学生平均掌握外语数,na.rm=T),教育支出占国家年度总GDP百分比=mean(教育支出占国家年度总GDP百分百,na.rm=T),应届毕业生就业率=mean(应届毕业生就业率,na.rm=T),国民终生受教育率=mean(国民终生受教育率,na.rm=T),'20至24岁拥有高中学历人数比例'=mean(`20至24岁拥有高中学历人数比例`,na.rm=T),'30至34岁拥有大学学历人数比例'=mean(`30至34岁拥有大学学历人数比例`,na.rm=T),Immigration=mean(Immigration,na.rm=T),Emigration=mean(Emigration,na.rm=T),'Net Migration'=mean(`Net Migration`,na.rm=T),'Total Migration'=mean(`Total Migration`,na.rm=T),个人受教育后就业率=mean(个人受教育后就业率,na.rm=T),在读大学生平均年龄=mean(在读大学生平均年龄,na.rm=T),`学生出国留学（大学）人员流动性`=mean(`学生出国留学（大学）人员流动性`,na.rm=T),国小师生比率=mean(国小师生比率,na.rm=T))
cm$Country<-as.factor(cm$Country)
cm<-cm[-(14:18),]
cm<-cm[-c(23,47),]
tm<-group_by(ed,Year)%>%summarise(幼儿接受教育率=mean(幼儿接受教育率,na.rm=T),'年度公共教育支出(Million PPS)'=mean(`年度公共教育支出(Million PPS)`,na.rm=T),'平均对每名学生的教育支出(PPS)'=mean(`平均对每名学生的教育支出(PPS)`,na.rm=T),`本国国际学生（大学）人员流动性`=mean(`本国国际学生（大学）人员流动性`,na.rm=T),中等教育水平学生平均掌握外语数=mean(中等教育水平学生平均掌握外语数,na.rm=T),教育支出占国家年度总GDP百分比=mean(教育支出占国家年度总GDP百分百,na.rm=T),应届毕业生就业率=mean(应届毕业生就业率,na.rm=T),国民终生受教育率=mean(国民终生受教育率,na.rm=T),'20至24岁拥有高中学历人数比例'=mean(`20至24岁拥有高中学历人数比例`,na.rm=T),'30至34岁拥有大学学历人数比例'=mean(`30至34岁拥有大学学历人数比例`,na.rm=T),Immigration=mean(Immigration,na.rm=T),Emigration=mean(Emigration,na.rm=T),'Net Migration'=mean(`Net Migration`,na.rm=T),'Total Migration'=mean(`Total Migration`,na.rm=T),个人受教育后就业率=mean(个人受教育后就业率,na.rm=T),在读大学生平均年龄=mean(在读大学生平均年龄,na.rm=T),`学生出国留学（大学）人员流动性`=mean(`学生出国留学（大学）人员流动性`,na.rm=T),国小师生比率=mean(国小师生比率,na.rm=T))
```

##各ζ浣逃aI的重程度

```{r}
library(ggplot2) 

#各年均公共教育支出(Million PPS)
ggplot(arrange(cm,desc(`年度公共教育支出(Million PPS)`))[1:11,], 
       aes(x = reorder(Country, desc(`年度公共教育支出(Million PPS)`)), 
           y = `年度公共教育支出(Million PPS)`,colour=Country,
           title(main ="各平均年度公共教育支出(Million PPS)"))) + 
  geom_bar(stat = "identity")+
  geom_text(aes(label = round(`年度公共教育支出(Million PPS)`), vjust = -0.5, hjust = 0.5)) 

#各平均一年对每名学生的教育支出(PPS)
ggplot(arrange(cm,desc(`平均对每名学生的教育支出(PPS)`))[1:10,], 
       aes(x = reorder(Country, desc(`平均对每名学生的教育支出(PPS)`)), 
           y = `平均对每名学生的教育支出(PPS)`,colour=Country,
           title(main ="各平均一年对每名学生的教育支出(PPS)"))) + 
  geom_bar(stat = "identity")+
  geom_text(aes(label = round(`平均对每名学生的教育支出(PPS)`), vjust = -0.5, hjust = 0.5))

#各年均教育支出占国家年度总GDP百分比
ggplot(arrange(cm,desc(教育支出占国家年度总GDP百分比))[1:10,], 
       aes(x = reorder(Country, desc(教育支出占国家年度总GDP百分比)), 
           y = 教育支出占国家年度总GDP百分比,colour=Country)) + 
  geom_bar(stat = "identity")+
  geom_text(aes(label = round(教育支出占国家年度总GDP百分比,2), vjust = -0.5, hjust = 0.5))

```

倪@三D可以看到，年均教育支出高的家可以表明其教育aI的大小，但不一定就代表教育事I的重。而那些年均γ恳幻W生支出高的家其年均教育支出不一定高，但其教育支出~占GDP百分比基本都名列前茅。

```{r}
#各应届毕业生就业率c个人受教育后就业率
ggplot(arrange(cm,desc(应届毕业生就业率))[2:11,], 
       aes(x = Country, 
           y = 个人受教育后就业率,colour=Country)) + 
  geom_bar(stat = "identity",mapping = aes(x = reorder(Country, desc(应届毕业生就业率)), 
                                           y = 应届毕业生就业率,colour=Country))+
  geom_text(aes(label = round(个人受教育后就业率,1)))+theme(legend.position='none')+
  geom_text(aes(label = round(应届毕业生就业率,1),
                vjust = (个人受教育后就业率-应届毕业生就业率)/2.7))+
  ylab("个人受教育后就业率c应届毕业生就业率")
#上D中偏上的抵荡表应届毕业生就业率，偏下的抵荡表个人受教育后就业率（高中及以下Wv）。

#各国民终生受教育率
ggplot(arrange(cm,desc(国民终生受教育率))[2:10,], 
       aes(x = reorder(Country, desc(国民终生受教育率)), 
           y = 国民终生受教育率,colour=Country)) + 
  geom_bar(stat = "identity")+theme(legend.position='none')+
  geom_text(aes(label = round(国民终生受教育率,1), vjust = -0.5, hjust = 0.5))

```

更直^的地看，卯I生就I率和受教育人T就I率和民K生受教育率最高的家也基本都是教育支出~占GDP百分比和年均γ恳幻W生支出最高的家。所以@身可以更直^地看出@一家的教育水平。

##卯I生就I率c受^教育人T（高中及以下Wv）就I率的PS

```{r}
#应届毕业生就业率c个人受教育后就业率的PS
ggplot(cm[-28,], 
       aes(x = 应届毕业生就业率, 
           y = 个人受教育后就业率,
           title(main ="应届毕业生就业率c个人受教育后就业率的PS")))+geom_point()+
  theme(legend.position='none')+geom_smooth()+
  geom_text(aes(label = Country, vjust = -0.5, hjust = 0.5))
```

D中可以看出，各卯I生就I率c受^教育人T就I率基本是成正比的PS。f明一家教育h境的好脑诓煌教育A佣伎梢泽wF；h境好的家不管是大W的高等教育，是初、中等的基A教育都是不e的。

## 家γW生的支出c卯I生就I率的PS

```{r}
#5平均对每名学生的教育支出(PPS)化
ggplot(filter(W洲5,Year>1999,Year<2012), 
       aes(x = Year, 
           y = `平均对每名学生的教育支出(PPS)`,colour=Country,
           title(main ="5平均对每名学生的教育支出(PPS)化"))) + 
  geom_line()

#5应届毕业生就业率化
ggplot(filter(W洲5,Year>2003), 
       aes(x = Year, 
           y = 应届毕业生就业率,colour=Country,title(main ="5应届毕业生就业率化"))) + 
  geom_line()
```

@ex衲昃教育支出最大的五家砜雌淦骄σ蝗私逃支出的化，各γW生的支出在08年前都是呈上升，到卯I生就I率方面在08年前化也都相ζ椒。而在08年之後，只有德^m保持明@上升荩可以看到其卯I生就I率也是中有升，逐u和其他各拉_差距。而西班牙和意大利的教育支出在@年之後t明@_始下降，c其他三的差距越碓酱螅其卯I生就I率也都是O具走低。@些都可以看出政府教育Y源的投入c民的就I能力是有PS的。

##W洲整w教育aI的l展

```{r}
#W洲整w教育支出占国家年度总GDP百分比c年度公共教育支出的化
ggplot(tm[-(1:9),], 
       aes(x = 教育支出占国家年度总GDP百分比, 
           y = `年度公共教育支出(Million PPS)`,colour=Year,
           title(main ="")))+geom_point()+
  theme(legend.position='none')+
  geom_text(aes(label = Year, vjust = -0.5, hjust = 0.5))
```

恼W洲平均砜矗一_始其年均教育支出逐年上升，到07年_到峰，之後_始便S持在10f（Million PPS）左右。然而其支出占GDP百分比在@年之後m有上升^但F在已有下降的荨Ｊ且家]X了所以不想在投入教育aI幔堪堰@身Ρ龋09年的教育金~支出c08年差不多，但占GDP百分比s上升了很多，f明就算rW洲整w]X也]有放教育aI的投入。而在@之後GDP百分比下滑的原因其一可能是大部分家教育事I的l展已走上的道，每年的投入基本固定；但也有可能W洲教育l展已_到了一瓶i，m然好了，但各不意再加大投入了。

```{r}
#W洲整w幼儿接受教育率c国小师生比率的化
ggplot(tm[-(1:9),], 
       aes(x = 幼儿接受教育率, 
           y = 国小师生比率,colour=Year,
           title(main ="")))+geom_point()+
  theme(legend.position='none')+geom_smooth()+
  geom_text(aes(label = Year, vjust = -0.5, hjust = 0.5))
```

W洲整w教育h境的改善挠航邮芙逃率的化也可以看出，明@是呈逐年上升莸摹５相Φ模伴S著幼航邮芙逃的增多，小生比也逐年降低，Y力量似乎有c跟不上了，@一c是需要各加以P注的。

##移民分析

```{r}
#各年均人口流涌
ggplot(arrange(年均人口流涌,desc(年均人口流涌))[1:10,], 
       aes(x = reorder(Country, desc(年均人口流涌)), 
           y = 年均人口流涌,colour=Country)) + 
  geom_bar(stat = "identity")+
  geom_text(aes(label = round(年均人口流涌,1), vjust = -0.5, hjust = 0.5))
```

因家盗枯^多，@ex取人口流恿孔畲蟮奈家，即德、英、西班牙、法、意大利，矸治鼋逃方面因素θ丝谝泼竦挠绊。

##幼航逃c本w出人口的PS

```{r}
#5年年均w出人口
ggplot(W洲5平均, 
       aes(x = reorder(Country, desc(Emigration)), 
           y = Emigration,colour=Country)) + 
  geom_bar(stat = "identity")+theme(legend.position='none')+
  geom_text(aes(label = round(Emigration,1), vjust = -0.5, hjust = 0.5))

#5平均国小师生比率c幼儿接受教育率
ggplot(W洲5平均, 
       aes(x = Country, 
           y = 国小师生比率,colour=Country)) + 
  geom_bar(stat = "identity",mapping = aes(x = reorder(Country, desc(幼儿接受教育率)), 
                                           y = 幼儿接受教育率,colour=Country))+
  geom_text(aes(label = round(国小师生比率,1)))+theme(legend.position='none')+
  geom_text(aes(label = round(幼儿接受教育率,1),
                vjust = (国小师生比率-幼儿接受教育率)/3.05))+
  ylab("国小师生比率c幼儿接受教育率")
#上D中偏上的抵荡表幼儿接受教育率，偏下的抵荡表国小师生比率。
```

通^上面DΡ瓤梢钥吹剑幼菏芙逃率越高的家移出境人翟降汀？梢教育因素W洲人口移民是有一定影的。

```{r}
#5w出人底化
ggplot(filter(W洲5,Year>2001,Year<2014), 
       aes(x = Year, 
           y = Emigration,colour=Country,title(main ="5w出人底化"))) + 
  geom_line()

#5幼儿接受教育率化
ggplot(filter(W洲5,Year>2001,Year<2013), 
       aes(x = Year, 
           y = 幼儿接受教育率,colour=Country,title(main ="5幼儿接受教育率化"))) +geom_line()
```

同r，抵底化方的面砜矗德幼菏芙逃率逐年快速上升，其出境人08年_始急∠陆怠Ｓ幼菏芙逃率先p后增，其出境人狄彩窍壬仙到08年_始逐u下降。西班牙的幼菏芙逃率逐年下降而其出境人t逐年上升，@些Ρ榷伎梢钥闯烧唛g是有一定PS的。

##教育Y金投入c移民的PS

```{r}
#5平均年度公共教育支出(Million PPS)
ggplot(W洲5平均, 
       aes(x = reorder(Country, desc(`年度公共教育支出(Million PPS)`)), 
           y = `年度公共教育支出(Million PPS)`,colour=Country)) + 
  geom_bar(stat = "identity")+
  geom_text(aes(label = round(`年度公共教育支出(Million PPS)`,2), vjust = -0.4, hjust = 0.5))

#各平均一年对每名学生的教育支出(PPS)
ggplot(W洲5平均, 
       aes(x = reorder(Country, desc(`平均对每名学生的教育支出(PPS)`)), 
           y = `平均对每名学生的教育支出(PPS)`,colour=Country,
           title(main ="各平均一年对每名学生的教育支出(PPS)"))) + 
  geom_bar(stat = "identity")+
  geom_text(aes(label = round(`平均对每名学生的教育支出(PPS)`), vjust = -0.4))
```

在教育支出方面，年均支出和人均支出@身意大利和西班牙都是是最低的（其出境人t逐年上升）。而德在@身中分e是第一和第二（其出境人t逐年下降）。

```{r}
#5年均对每名学生的教育支出(PPS)化
ggplot(filter(W洲5,Year>1999,Year<2012), 
       aes(x = Year, 
           y = `平均对每名学生的教育支出(PPS)`,colour=Country,title(main ="5平均对每名学生的教育支出(PPS)化"))) + 
  geom_line()
```

淖化砜矗各在08年前都是呈上升，而在08年之後，只有德^m保持明@上升荩其出境人狄O具下降，在11年已上升槲中最高。而西班牙和意大利t明@_始下降，c其他三的差距越碓酱螅和其w移出境人档淖化也有一定PS。

##大W留W生人蹬c移民的PS

```{r}
#5年均w入人底化
ggplot(filter(W洲5,Year>2001,Year<2014), 
       aes(x = Year, 
           y = Immigration,colour=Country,title(main ="5w入人底化"))) + 
  geom_line()

#各留学（大学）人员流动性D
ggplot(W洲5平均, 
         aes(x = Country, 
             y = `学生出国留学（大学）人员流动性`,colour=Country)) + 
  geom_bar(stat = "identity",mapping = aes(x = reorder(Country, desc(`本国国际学生（大学）人员流动性`)), 
                                           y = `本国国际学生（大学）人员流动性`,colour=Country))+
  geom_text(aes(label = round(`学生出国留学（大学）人员流动性`,1)))+theme(legend.position='none')+
  geom_text(aes(label = round(`本国国际学生（大学）人员流动性`,1),
    vjust = (`学生出国留学（大学）人员流动性`-`本国国际学生（大学）人员流动性`)/4.47))
#上D中柱D代表外砉际学生（大学）人员流动性，另一底执表学生出国留学（大学）人员流动性。
```

H留W生最多的英，每年外硪泼袢丝诨本保持在50f以上，且盗空w呈上升荨H留W生第二多的是德，其年平均外硪泼盗渴俏中最多的，移入人口的蓦m然一度下滑，但之後就逐u回升以至其先前水剩5最高）。而HW生流有赃不到20的西班牙和意大利其外硪泼袢刀08年_始下滑，也是五中v年化菝黠@w向下的家。c此同r，出留W人底疃嗟牡其年均w移出境人狄彩亲疃嗟摹

##挑x我家M行分析

```{r}
#5粢泼褡化D
ggplot(filter(W洲5,Year>2001,Year<2014), 
       aes(x = Year, 
           y = `Net Migration`,colour=Country,title(main ="5粢泼褡化"))) + 
  geom_line()

#各年均粢泼
ggplot(W洲5平均, 
         aes(x = reorder(Country, desc(`Net Migration`)), 
             y = `Net Migration`,colour=Country,
             title(main ="各年均粢泼"))) + 
  geom_bar(stat = "identity")+
  geom_text(aes(label = round(`Net Migration`), vjust = -0.5, hjust = 0.5))

#各年均w移人
ggplot(W洲5平均, 
         aes(x = reorder(Country, desc(`Total Migration`)), 
             y = `Total Migration`,colour=Country,
             title(main ="各年均w移人"))) + 
  geom_bar(stat = "identity")+
  geom_text(aes(label = round(`Total Migration`), vjust = -0.5, hjust = 0.5))

```

通^@三D可以看到，法的年均粢泼瘢ㄒ迫-移出）盗勘绕渌四低很多，且化菀沧钍瞧椒；再者，法年均w移量（移入+移出）也比^低，@就表示法每年移入和移出的人刀疾欢唷＿@f明法相τ谄渌家碚f是移民A向最低的一。因此我特e把法挑x出恚著慕逃因素方面Υ诉M行一些分析。

##法分析

```{r}
#5年均国小师生比率c幼儿接受教育率
ggplot(W洲5平均, 
         aes(x = Country, 
             y = 国小师生比率,colour=Country)) + 
  geom_bar(stat = "identity",mapping = aes(x = reorder(Country, desc(幼儿接受教育率)), 
                                           y = 幼儿接受教育率,colour=Country))+
  geom_text(aes(label = round(国小师生比率,1)))+theme(legend.position='none')+
  geom_text(aes(label = round(幼儿接受教育率,1),
                vjust = (国小师生比率-幼儿接受教育率)/3.05))+
  ylab("国小师生比率c幼儿接受教育率")
#上D中偏上的抵担ㄖ睿┐表幼儿接受教育率，偏下的抵荡表国小师生比率。

#530至34岁拥有大学学历人数比例c20至24岁拥有高中学历人数比例
ggplot(W洲5平均, 
         aes(x = Country, 
             y = `30至34岁拥有大学学历人数比例`,colour=Country)) + 
  geom_bar(stat = "identity",mapping = aes(x = reorder(Country, desc(`20至24岁拥有高中学历人数比例`)), 
            y = `20至24岁拥有高中学历人数比例`,colour=Country))+
geom_text(aes(label = round(`30至34岁拥有大学学历人数比例`,1)))+
  theme(legend.position='none')+
  geom_text(aes(label = round(`20至24岁拥有高中学历人数比例`,1),
  vjust = (`30至34岁拥有大学学历人数比例`-`20至24岁拥有高中学历人数比例`)/2.55))+
  ylab("30至34岁拥有大学学历人数比例c20至24岁拥有高中学历人数比例")
#上D中偏上的抵担ㄖ睿┐表20至24岁拥有高中学历人数比例，偏下的抵荡表30至34岁拥有大学学历人数比例。

#5在读大学生平均年龄
ggplot(W洲5平均, 
         aes(x = reorder(Country, desc(在读大学生平均年龄)), 
             y = 在读大学生平均年龄,colour=Country,
             title(main ="各在读大学生平均年龄"))) + 
  geom_bar(stat = "identity")+
  geom_text(aes(label = round(在读大学生平均年龄,2), vjust = -0.5, hjust = 0.5))

五在读大学生平均年g<-mean(W洲5平均$在读大学生平均年龄)
names(五在读大学生平均年g)<-"五在读大学生平均年g"
knitr::kable(五在读大学生平均年g)
W洲家在读大学生平均年g<-mean(cm$在读大学生平均年龄,na.rm=T)
names(W洲家在读大学生平均年g)<-"W洲家在读大学生平均年g"
knitr::kable(W洲家在读大学生平均年g)
```

由以上可以看出，法的幼航逃接受率常年保持100%排在第一，生比率t排在第二（D一）。其同一年g段碛懈咧Wv人当壤也是五中最高的（D二），@f明法初、中等基A教育做的很好。在@l件下，法碛写WWv的人当壤排在第二且c第一相差o祝D二），其在x大W生年g槲最低（D三），h低於五平均年g及W洲平均年g。@f明法的高等教育也不e，在法接受完中等教育后的W生^mM入大W接受高等教育的A向很高。

```{r}
#5教育支出占国家年度总GDP百分比
ggplot(W洲5平均, 
         aes(x = reorder(Country, desc(教育支出占国家年度总GDP百分比)), 
             y = 教育支出占国家年度总GDP百分比,colour=Country,
             title(main ="五教育支出占国家年度总GDP百分比"))) + 
  geom_bar(stat = "identity")+
  geom_text(aes(label = round(教育支出占国家年度总GDP百分比,2), vjust = -0.5, hjust = 0.5))

#5留学（大学）人员流动性
ggplot(W洲5平均, 
         aes(x = Country, 
             y = `学生出国留学（大学）人员流动性`,colour=Country)) + 
  geom_bar(stat = "identity",mapping = aes(x = reorder(Country, desc(`本国国际学生（大学）人员流动性`)), 
                                           y = `本国国际学生（大学）人员流动性`,colour=Country))+
  geom_text(aes(label = round(`学生出国留学（大学）人员流动性`,1)))+theme(legend.position='none')+
  geom_text(aes(label = round(`本国国际学生（大学）人员流动性`,1),
                vjust = (`学生出国留学（大学）人员流动性`-`本国国际学生（大学）人员流动性`)/4.47))
#上D柱D代表外砉际学生（大学）人员流动性，另一代表学生出国留学（大学）人员流动性。
```

更直^的看，法的教育支出占GDP百分比槲最高（D一）。所以v[以上都f明法 在本教育方面做得是不e的，@也意味著不有太多民因榻逃}而有移民的意。
然而D二可以看到，_有不少外留W生去法留W，但法也有不少出留W的留W生，烧缀醭制健＿@是十分罕的，一般碚f要不然@家很小，教育水平很低，@N情r下@身都很低；要不然@身之g都有明@差，就像其他四一樱因楫一家高等教育水平很高，自然就有比^多的外留W生，本的W生也不太出留W。而像法@拥烧叨疾坏s相差不大的情r在整W洲中只有它一。

```{r}
法卯I生年均就I率<-as.numeric(W洲5平均[1,8])
names(法卯I生年均就I率)<-"法卯I生年均就I率"
knitr::kable(法卯I生年均就I率)
W盟卯I生年均就I率<-mean(W盟28平均$应届毕业生就业率,na.rm=T)
names(W盟卯I生年均就I率)<-"W盟卯I生年均就I率"
knitr::kable(W盟卯I生年均就I率)
```

P於@一}，有一或S有一cPS。那就是法的大W卯I生年均就I率HH_到W盟28平均值，也低於5平均值，@很大程度上代表了法的就Ih境。也就是f，m然法教育h境不e，W生M入大W就W的A向也高。但因楫I生就I率不高的PS，有些本W生x袢テ渌就I率高的家留W并就IM而移民。而好的教育h境自然吸引不少外留W生，但在法留W的WsM不低，@些留W生很多都碜阅切┝W生出大（如其他4）。@些大的就Ih境一般都不比法差，所以管留W生的盗坎簧伲考]留下了移民的s不多。
C上所述，法良好的教育h境保C^少人T因教育}移民，而其本的就Ih境s也使不少外硪泼裾咄而s步。

##分析Y果可能解Q的}

YW洲整w或各家教育水平的化。
Ay榱私逃aI的化荩O定m的l展目恕
通^家教育水平的化Ay移民向。

